臺灣高等法院臺中分院民事裁定　　　　　 100年度抗字第12號
抗　告　人　陳渃庭
相　對　人　吳智惠
抗告人因與相對人間聲請假扣押事件，對於中華民國99年11月15
日臺灣台中地方法院99年度執事聲字第162號裁定提起抗告，本
院裁定如下：
    主    文
原裁定廢棄。
抗告人以新台幣拾萬肆仟元，為相對人供擔保後，得對於相
對人之財產，在新台幣壹佰萬元之範圍內，予以假扣押。
相對人以新台幣壹佰萬元為抗告人供擔保後，得免為或撤銷前項
假扣押。
第一、二審程序費用由相對人負擔。
    理    由
一、本件抗告人對於原審法院司法事務官99年10月18日所為處分
    聲明異議，經原審法院以異議無理由而駁回其異議，抗告人
    不服提起抗告，抗告意旨略以：抗告人於聲請假扣押前，即
    多次要求相對人履約，惟均未獲置理，於聲請假扣押時，即
    提出委託銷售契約書、授權書及支票等作為假扣押請求之釋
    明，可證抗告人之假扣押聲請已善盡調查及釋明之責任。且
    目前實務狀態個人財產屬於隱私，並未公開透明，不易取得
    ，已知之債務人財產多數均易於異動處分，確有「假扣押原
    因即有日後不能強制執行或甚難強制執行之虞」存在之可能
    性，自仍有以假扣押保全債權人請求之必要，否則經冗長訴
    訟程序後縱確定債權人之本案請求權，亦恐有不能強制執行
    或甚難執行之虞等語。
二、按債權人就金錢請求或得易為金錢請求之請求，欲保全強制
    執行者，得聲請假扣押。請求及假扣押之原因，應釋明之；
    前項釋明如有不足，而債權人陳明願供擔保或法院認為適當
    者，法院得定相當之擔保，命供擔保後為假扣押。民事訴訟
    法第522條第1項、第526條第1、2項定有明文。是債權人聲
    請假扣押，就假扣押之原因，絲毫未提出能即時調查之證據
    以釋明者，固應駁回其聲請，惟假扣押之原因如經釋明而有
    不足，法院仍得命供擔保以補其釋明之不足，准為假扣押。
    至所謂假扣押之原因，依同法第523條第1項規定，係指有日
    後不能強制執行或甚難執行之虞者而言，並不以債務人浪費
    財產、增加負擔或為不利益處分，致陷於無資力狀態，或將
    財產隱匿，或債務人逃匿無蹤等積極作為為限(最高法院98
    年度台抗字第931號裁定意旨參照)。
三、經查：抗告人於原審法院聲請對相對人財產為假扣押裁定，
    其主張史坦利不動產經紀有限公司（下稱史坦利公司）受相
    對人委託銷售相對人所有房地，日前覓得買主即抗告人，經
    相對人代理人高嘉梁簽名確認同意以新台幣（下同）3398萬
    元成交，史坦利公司將抗告人所開立票面100萬元之斡旋金
    支票交予高嘉梁，嗣史坦利公司聯繫相對人簽訂買賣契約，
    遭相對人拒絕，並表示不願出售上開房地等語。並已提出不
    動產專任委託銷售契約書、委託銷售契約內容變更合意書、
    授權書及支票影本等作為假扣押請求之釋明，並陳明前多次
    向相對人要求履約，相對人置之不理，足認相對人拒不履約
    ，且有逃逸及隱匿財產之合理懷疑，如不及時假扣押相對人
    之財產，恐有日後有不能強制執行、或甚難執行之虞等情甚
    詳，堪認抗告人已釋明相對人有上開拒不履約之情事，而有
    日後無從取償之虞，倘不及時就抗告人之財產為假扣押，即
    有日後不能強制執行、或甚難執行之情事，則抗告人以其對
    相對人有系爭買賣等債權，並陳明願供擔保，以補其釋明之
    不足，而聲請就相對人之財產於100萬元之範圍內為假扣押
    ，於法並無不合。原裁定駁回抗告人本件假扣押之聲請，有
    所未洽，抗告人提起本件抗告，為有理由，自應由本院將原
    裁定廢棄，改裁定如主文第二、三項所示。
四、依民事訴訟法第492條、第95條、第78條，裁定如主文。
中    華    民    國   100    年    1     月    26    日
                民事第四庭    審判長法  官  陳蘇宗
                                    法  官  吳美蒼
                                    法  官  林欽章
以上正本係照原本作成。
不得再抗告。
                                    書記官  蔡嘉萍
中    華    民    國   100    年    1     月    27    日
                                                      Ａ